# 权益工具投资减值

提问人：amanda1313 时间：2023-09-15 06:47:00
陈版，
在旧金融工具准则下，对于分类为可供出售金融资产的权益投资，如果出现严重或非暂时性下跌，需要计提减值。
主要看市值是否严重低于成本或者低于成本的时间是否超过 12 个月。
我有一个问题是，如果基金由于历史上的大额分红原因导致市值下跌严重，或者多次分红导致跌幅时间比较长，但是看他的复权单位净值，是一直在增长的 状态，这种是不是不需要计提减值。
谢谢。

回答人：chenyiwei
此前收到大额的基金分红时，是否已确认投资收益，而不是冲减金融资产账面价值？
如果是，则建议参照《企业会计准则解释第 3 号》第一条规定计提减值。